臺灣臺南地方法院刑事判決　　　　　　　　94年度訴字第23號
公　訴　人　臺灣台南地方法院檢察署檢察官
被　　　告　乙○○　男　29歲.
指定辯護人　本院公設辯護人　甲○○
上列被告因違反槍砲彈藥刀械管制條例案件，經檢察官提起公訴
（93年度偵字第10375號），本院判決如下：
    主  文
乙○○未經許可，持有可發射子彈具有殺傷力之改造玩具手槍，
累犯，處有期徒刑壹年陸月，併科罰金新台幣伍萬元，罰金如易
服勞役以新台幣玖佰元即銀元參佰元折算壹日。扣案改造玩具手
槍壹枝（槍枝管制編號壹壹零貳壹伍陸柒玖號，含彈匣壹個）
沒收。
    事實
一、乙○○前因違反槍砲彈藥刀械管制條例、麻醉藥品管制條例
    案件，經本院於民國86年9月9日，以86年度訴字第1293號分
    別判處有期徒刑2年、5月，定應執行有期徒刑2年3月，嗣於
    同年10月17日確定，並於89年2月3日執行完畢，猶不知悔改
    ，明知具有殺傷力之手槍，為槍砲彈藥刀械管制條例所管制
    之違禁物，未經許可不得持有，竟仍於93年7月底某日，在
    臺南縣永康市○○○路164巷110弄14號2樓住處，以新台幣
    （下同）5萬元之代價，向不詳姓名年籍綽號「阿明」（音
    譯）之成年男子，購買具殺傷力之仿BERETTA廠84型半自動
    手槍製造之金屬玩具手槍換裝土造金屬槍管而成之改造手槍
    1枝（槍枝管制編號0000000000，含彈匣1個），及不具殺傷
    力之8MM金屬彈頭之土造子彈5顆，而未經許可持有，並將之
    放置在其使用之車牌號碼4757—HE號自用小客車內。嗣於同
    年10月6日下午3時許，經警持本院核發之搜索票，至上開乙
    ○○住處搜索，並經乙○○帶同員警前往台南縣永康市○○
    ○路164巷110弄14號停車場內，搜索其使用之上開小客車，
    而在車內扣得上述具殺傷力之改造玩具手槍1枝，及不具殺
    傷力之改造子彈1顆（餘4顆業經乙○○試射完竣）、仿BERE
    TTA廠92FS型半自動手槍外型製造之玩具空氣手槍（槍枝管
    制編號0000000000，含彈匣1個）1枝。
二、案經臺南縣警察局永康分局報告臺灣臺南地方法院檢察署檢
    察官偵查起訴。
    理  由
一、上開事實，業據被告乙○○坦承不諱，並有仿BERETTA廠84
    型半自動手槍製造之金屬玩具手槍換裝土造金屬槍管而成之
    改造手槍1枝、改造子彈1顆及、仿BERETTA廠92FS型半自動
    手槍外型製造之玩具空氣手槍1枝扣案可佐。而扣案槍、彈
    經送內政部警政署刑事警察局鑑定，結果為：「一、送鑑改
    造手槍貳枝，鑑驗情形如下：(一)壹枝（槍枝管制編號000000
    0000），認係由仿BERETTA廠84型半自動手槍製造之金屬玩
    具手槍換裝土造金屬槍管而成之改造手槍，機械性能良好，
    ，可擊發適用之子彈，認具殺傷力。(二)壹枝（槍枝管制編號
    0000000000），認係仿BERETT A廠92FS型半自動手槍外型製
    造之玩具空氣手槍，以壓縮彈簧帶動活塞壓縮氣體為發射動
    力，機械性能良好，經實際試射，其發射動能甚微，認不具
    殺傷力。二、送鑑改造子彈壹顆，認係具直徑約為8.0MM金
    屬彈頭之土造子彈，經實際試射，無法擊發，認不具殺傷力
    。」等情，有內政部警政署刑事警察局93年11月9日刑鑑字
    第0930208599號槍彈鑑定書可稽（見偵卷第13至16頁）。則
    被告自白與事實相符，堪予採信。綜上，本件事證明確，被
    告犯行，足以認定。
二、按行為後，法律有變更者，適用裁判時之法律，但裁判前之
    法律有利於行為人者，適用最有利於行為人之法律，刑法第
    2條第1項定有明文。經查：槍砲彈藥刀械管制條例於中華民
    國94年1月26日經總統以華總一義字第09400010101號令，增
    訂槍砲彈藥刀械管制條例第20條之1條文；刪除第10條、第
    11條及第17條條文；並修正第4條、第8條、第16條及第20條
    條文。依同條例第25條規定，本條例自公布日施行，故依中
    央法規標準法第13條之規定，法規明定自公布日施行者，自
    公布日起算至第3日起發生效力，則前開槍砲彈藥刀械管制
    條例刪除或增訂之部分，應自94年1月28日起生效。經核修
    正前同條例第11條第4項文關於持有【第四條第一項第一款
    所定其他可發射金屬或子彈具有殺傷力之各式槍砲】者，處
    1 年以上7年以下有期徒刑，併科新臺幣700萬元以下罰金，
    修正後相關規定移至第8條第4項，而該條項關於持有【第四
    條第一項第一款所定其他可發射金屬或子彈具有殺傷力之各
    式槍砲】者，處3年以上10年以下有期徒刑，併科新臺幣700
    萬元以下罰金。茲比較新舊法之適用，以舊法有利於行為人
    。則本案被告持有【第四條第一項第一款所定其他可發射金
    屬或子彈具有殺傷力之各式槍砲】之行為，自應適用修正前
    槍砲彈藥刀械管制條例第11條第4項之規定。故核被告所為
    ，係犯修正前槍砲彈藥刀械管制條例第11條第4項之未經許
    可，持有可發射子彈具有殺傷力之改造玩具手槍罪。又查被
    告有如事實欄所載執行完畢之前科紀錄，有臺灣高等法院被
    告全國前案紀錄表可稽，其於執行完畢後5年之內，再犯本
    件有期徒刑以上之罪，係屬累犯，應依刑法第47條之規定加
    重其刑。爰審酌被告持有槍枝之所為對社會及人身安全威脅
    甚鉅，且之前已因三件槍砲彈藥刀械管制條例案件，經本院
    判決確定在案，仍不知悔改，再犯本件違反槍砲彈藥刀械管
    制條案件，素行顯然不良，惟於警員搜索時，帶同員警前往
    台南縣永康市○○○路164巷110弄14號停車場內，搜索其使
    用之上開小客車，而在車內扣得上述具殺傷力之改造玩具手
    槍1枝，且犯後坦承犯行，態度尚佳，並提出其與家人罹患
    精神病之資料，請求從輕量刑等一切情狀，量處如主文所示
    之刑，罰金部分並諭知易服勞役之折算標準，以示懲儆。末
    查，扣案之改造手槍1枝（槍枝管制編號0000000000號，含
    彈匣1個），係屬違禁物，已如上述，自應依刑法第38條第1
    項第1款規定宣告沒收。至於其餘扣案槍、彈，因不具殺傷
    力，非屬違禁物，亦非被告所有供犯罪或預備之物，爰不併
    予宣告沒收，附此敘明。
據上論斷，應依刑事訴訟法第299條第1項前段，修正前槍砲彈藥
刀械管制條例第11條第4項，刑法第11條前段、第2條第1項但書
、第47條、第42條第2項、第38條第1項第1款，罰金罰鍰提高標
準條例第2條，現行法規所定貨幣單位折算新台幣條例第2條，判
決如主文。
本案經檢察官丙○○到庭執行職務。
中　　華　　民　　國　　94　　年　　4 　　月　　12　　日
                  刑事第八庭  審判長法  官   吳勇輝
                                    法　官   蔡直青
                                    法  官   陳映佐
上正本證明與原本無異。
如不服本判決，應於送達後十日內，向本院提出上訴狀。
                                    書記官  鄭吉裕
中　　華　　民　　國　　94　　年　　4 　　月　　12　　日
附錄法條：
修正前槍砲彈藥刀械管制條例第11條第4項
未經許可，持有、寄藏或意圖販賣而陳列第一項所列槍枝者，處
1年以上7年以下有期徒刑，併科新台幣700萬元以下罰金。
